【裁判字號】    90,易,662
【裁判日期】    900511
【裁判案由】    傷害
【裁判全文】
臺灣高雄地方法院刑事判決                            九十年度易字第六六二號
    公  訴  人  臺灣高雄地方法院檢察署檢察官
    被      告  乙○○
右列被告因傷害案件，經檢察官提起公訴（八十九年度偵字第一四六九六號），本院
判決如左：
    主  文
乙○○傷害人之身體，累犯，處有期徒刑伍月，如易科罰金，以參佰元折算壹日。
    事  實
一、乙○○曾因妨害公務案件，經法院判處有期徒刑五月確定，並於民國八十七年一
    月十三日執行完畢。詎乙○○仍不知警惕，於八十九年六月二十二日上午十一時
    許，在高雄市鼓山區柴山桃源里，因不滿甲○○等綠色團體前來觀看市政府拆除
    私設花園過程，竟基於傷害之故意，徒手毆打甲○○，致甲○○受有鈍挫傷併皮
    下瘀血腫脹（鼻下人中處五╳三公分）、鈍挫傷併瘀血腫脹（上嘴唇五╳二公分
    、上有一處擦裂傷一╳零點五公分、下嘴唇六╳四公分）之傷害。
二、案經甲○○訴由台灣高雄地方法院檢察署檢察官偵查起訴。
    理  由
一、訊據被告乙○○固坦承有於右揭時地徒手毆打告訴人甲○○之事實，惟辯稱：我
    二人是互毆，我徒手打他（指告訴人），他拿雨傘打我云云，並提出阮綜合醫院
    診斷證明書一紙為證，惟查，被告已坦承於右揭時地有徒手毆打告訴人之事實，
    且與告訴人於偵查及本院審理中指訴之情節相符，復有告訴人之驗傷診斷書一紙
    在卷可憑，至於被告所辯稱告訴人亦有拿雨傘打伊一節，為告訴人所否認，惟縱
    然屬實，亦不影響本件被告傷害犯行之成立，是被告前揭所辯，不足為採，其有
    右揭傷害告訴人之犯行，應可認定。
二、核被告所為，係犯刑法第二百七十七條第一項之傷害罪。查被告曾因妨害公務案
    件，經法院判處有期徒刑五月確定，並於八十七年一月十三日執行完畢，此有台
    灣高等法院被告全國前案紀錄表一紙在卷可查，其受有期徒刑之執行完畢，五年
    以內再犯有期徒刑以上之罪，為累犯，應依法加重其刑。爰審酌被告僅因告訴人
    在旁見證公務機關拆除違建，即遷怒並出手毆打告訴人，未與告訴人達成和解以
    賠償其所受傷害，及告訴人所受傷害程度與其他一切情狀，量處如主文所示之刑
    ，並諭知易科罰金之折算標準。末按行為後法律有變更者，適用裁判時之法律，
    刑法第二條第一項前段定有明文，又易服勞役及期間、數罪併罰之定執行刑、緩
    刑及易以訓誡易科罰金各事項，均依新法，有最高法院二十四年七月總會決議（
    二）可資參照，而刑法第四十一條已於九十年一月十日修正，並於同年月十二日
    生效，參諸前揭法條規定及決議意旨，本件自應適用裁判時即修正後刑法第四十
    一條第一項規定，諭知易科罰金之折算標準，併此敘明。
據上論斷，應依刑事訴訟法第二百九十九條第一項前段，刑法第二條第一項前段、第
二百七十七條第一項、第四十七條、第四十一條第一項，罰金罰鍰提高標準條例第一
條前段、第二條，判決如主文。
本案經檢察官王啟明到庭執行職務。
中      華      民      國      九十      年      五    月     十一     日
                                  臺灣高雄地方法院刑事第三庭
                                            審判長法  官    宋  明  中
                                                  法  官    葉  啟  洲
                                                  法  官    呂  憲  雄
右正本證明與原本無異。
如不服本判決，應於判決送達後十日內，向本院提出上訴狀。
                          書記官    許  麗  珠
中      華      民      國      九十      年      五    月     十一     日
附錄本判決論罪科刑之法條：
刑法第二百七十七條第一項
   傷害人之身體或健康者，處三年以下有期徒刑，拘役或一千元以下罰金。


司法院資訊處製作；財團法人民間司法改革基金會備份。
